臺灣橋頭地方法院橋頭簡易庭裁定
111年度橋秩字第15號
移送機關    高雄市政府警察局楠梓分局
被移送人    姜伯叡



上列被移送人因違反社會秩序維護法案件，經移送機關以民國11
1 年5月2 日高市警楠分偵字第11171356100 號移送書移送審理
，本院裁定如下：
    主      文
姜伯叡無正當理由攜帶具有殺傷力之器械，處罰鍰新臺幣參仟元
。
扣案之短刀壹把沒入。
    事實及理由
一、被移送人姜伯叡於下列時、地有違反社會秩序維護法之行為
    ：
　㈠、時間：民國111年4月23日20時45分。
　㈡、地點：高雄市○○區○○路000巷00號。
　㈢、行為：無正當理由攜帶具有殺傷力之短刀1 把。
二、上開事實，有下列之事證明屬實：
　㈠、被移送人於警詢時之自白。
　㈡、證人李文勝於警詢時之證述。　　
　㈢、高雄市政府警察局楠梓分局扣押筆錄、扣押物品目錄表、
      扣押物品收據、高雄市楠梓分局加昌派出所110報案紀錄
      單。
　㈣、現場照片及短刀1把扣案之照片。
三、按無正當理由攜帶具有殺傷力之器械、化學製劑或其他危險
    物品者，處3 日以下拘留或新臺幣3 萬元以下罰鍰，社會秩
    序維護法第63條第1 項第1 款、定有明文。依上揭法條所規
    範之要件，認定被移送人有無違反該行為，首須被移送人有
    攜帶行為，次審酌該攜帶行為是否係無正當理由，再衡量被
    移送人攜帶行為所處時地，因被移送人於該時地有攜帶該類
    器械，而使該時地產生安全上危害；亦即，就被移送人客觀
    上之攜帶行為，依其攜帶行為之目的，考量行為人攜帶當時
    言詞舉動、時間、地點、身分等因素，據以認定其是否已構
    成該行為。
四、經查，被移送人對其於上開時、地攜帶經扣案之短刀1 把等
    情坦承不諱，並有高雄市政府警察楠梓分局扣押筆錄、扣押
    物品目錄表、扣押物品收據、現場照片等在卷可稽。又依附
    卷之扣案短刀照片以觀，其刀刃屬鋼鐵材質，質地堅硬、刀
    身鋒利，如持該短刀朝人揮砍，實足以傷人性命，應屬具殺
    傷力之器械無訛。被移送人雖辯稱因認附近之宮廟過於吵鬧
    ，上前理論時攜帶短刀係供防身之用云云，然被移送人未陳
    明有何特殊情狀需帶短刀防身之必要，縱欲防身，其未選擇
    對人體傷害較輕微之防身物品，反攜帶刀鋒尖銳、具有殺傷
    力之刀械，危險程度非輕。且被移送人手持具殺傷力之短刀
    之狀態，顯將對往來公眾產生恫嚇效果並有危害社會安全之
    虞。是被移送人上開所辯難謂可採，應認被移送人攜帶客觀
    上具殺傷力之器械即扣案之短刀，並無正當理由，核被移送
    人上開所為，係違反社會秩序維護法第63條第1 項第1 款無
    正當理由攜帶具有殺傷力之器械之規定。爰審酌被移送人之
    行為有危及公共秩序，影響社會安寧之虞，所為實值非難，
    惟念及其尚未持以傷人或為其他非法用途，兼衡其違序後之
    態度，行為之動機、目的、手段、智識程度等一切情狀，量
    處如主文所示之處罰，以示懲儆。
五、另扣案之短刀1 把據被移送人自承為其所有，且為供違反上
    述社會秩序維護法行為所用之物，爰依社會秩序維護法第22
    條第3 項之規定，併予宣告沒入。
六、依社會秩序維護法第45條第1 項、第63條第1 項第1 款、第
    22條第3 項，裁定如主文。
中　　華　　民　　國　　111 　年　　8 　　月　　31　　日
          　　　　橋頭簡易庭  法　　　官  郭育秀
以上正本證明與原本無異。
如不服本裁定，得於裁定書送達之翌日起5日內，以書狀敘述理
由，向本庭提出抗告。
中　　華　　民　　國　　111 　年　　8 　　月　　31　　日
      　　　　　　　　　　　　書　記　官  塗蕙如